【裁判字號】    95,上易,360
【裁判日期】    950502
【裁判案由】    竊盜
【裁判全文】
臺灣高等法院臺中分院刑事判決         95年度上易字第360號
上  訴  人  台灣台中地方法院檢察署檢察官
被      告  丁○○
上列上訴人因竊盜案件，不服臺灣臺中地方法院94年度易字第25
42號中華民國95年1月18日第一審判決 （起訴案號：臺灣臺中地
方法院檢察署94年度偵字第18118、19000號），提起上訴及移送
併案審理（臺灣臺中地方法院檢察署95年度偵字第2412、3351號
），本院判決如下：
    主  文
原判決撤銷。
丁○○共同連續攜帶兇器竊盜，累犯，處有期徒刑壹年。扣案之
斧頭鐵鉗壹支，沒收。
    事  實
一、丁○○前於因竊盜及施用毒品案件，分別經台灣台中地方法
    院以92年度中簡字第371號判處有期徒刑3月、以92年度訴字
    第1394號判處有期徒刑8月，2罪合併定應執行刑10月，於93
    年10月31日縮刑期滿執行完畢。詎仍不知悔改，復基於意圖
    為自己不法所有之概括犯意，（1）先與徐本榮 （業經原審
    判決，未據上訴而確定）基於犯意聯絡，共同於94年10月28
    日6時30分許，在臺中縣大雅鄉○○路290之1 號前，由丁○
    ○在一旁把風，推由徐本榮持其所有客觀上可作為兇器使用
    ，具有危險性之斧頭鐵鉗 1支，剪下當地電線桿上臺灣電力
    股份有限公司（下稱臺電公司）所有之「22PVC」300公尺及
    「60 PVC」30公尺而竊取之，得手後將電纜線放置於上述機
    車腳踏板上並離開現場，嗣於同日上午 7時許，在臺中縣大
    雅鄉○○路○段347號前為警查獲，並扣得上述斧頭鐵鉗 1支
    。（2）又與廖健豐（另案）基於犯意聯絡，共同於 94年12
    月8日16時許，在臺中市北屯區新平里貿易巷19號 「聯勤司
    令部陳平營區」（無人居住使用，無故侵入建築物部分未據
    告訴），從已遭破壞門鎖之大門進入該營區，攜帶不詳姓名
    人所有可供兇器使用之油壓剪、鴨嘴鉗、活動扳手、螺絲起
    子各1把及梅花扳手2把，著手拆卸營區內電箱之變電器，正
    拆卸中尚未得手之際，為警據報當場查獲。 （3）又與吳政
    勳（另案）基於犯意聯絡，共同於 94年12月17日夜間4時許
    ，在臺中市○○區○○街15號，由工地工人薛清水居住之陸
    光七村國宅建築物施工工地，由已上鎖之大門縫隙進入該工
    地材料倉庫（無故侵入建築物部分未據告訴），徒手竊取電
    纜線 2綑，得手後尚未離去時，為薛清水發覺並報警查獲，
    吳政勳則乘隙逃逸。（4）又與廖健豐基於犯意聯絡，於 95
    年1月6日14時許，共同至臺中市北屯區○○○街與瀋陽路口
    ，由丁○○把風，推由廖健豐以自備鑰匙，竊取乙○○所有
    停放該處之自小貨車（牌照號碼AL—4432）得手。嗣警察接
    獲檢舉，至臺中市○○區○○路中港巷1弄2號前尋獲上述自
    小貨車，並通知丁○○、廖健豐到案，而查悉上情。
二、案經臺中縣警察局豐原分局、臺中市警察局第6分局、第5分
    局報請臺灣臺中地方法院檢察署檢察官偵查起訴及移送併案
    審理。
    理  由
一、被告丁○○經合法傳喚，無正當理由而未於審理期日到庭，
    爰不待其陳述，逕行判決。
二、上述犯罪事實，業據被告丁○○分別於警詢、偵訊中及原審
    審理時坦承不諱，核與證人即臺電公司人員丙○○、證人即
    上述陳平營區人員戊○○、劉啟瑞、證人薛清水、乙○○證
    述、及共犯廖健豐、吳政勳所述之情節相符，並有斧頭鐵鉗
    1支、及油壓剪、鴨嘴鉗、活動扳手、螺絲起子各1把及梅花
    扳手2把扣案，及贓物認領保管單共4份、現場照片、扣案物
    照片、現場圖2紙、車輛車牌失竊作業—查獲車輛認可資料1
    紙等附卷可稽，足見被告丁○○之自白與事實相符，本件事
    證明確，被告之犯行均足堪認定。
三、按刑法第321條第1項第3 款之攜帶兇器竊盜罪，係以行為人
    攜帶兇器竊盜為其加重條件，此所謂兇器，其種類並無限制
    ，凡客觀上足對人之生命、身體、安全構成威脅，具有危險
    性之兇器均屬之，且祇須行竊時攜帶此種具有危險性之兇器
    為已足，並不以攜帶之初有行兇之意圖為必要（最高法院79
    年台上字第5253號判例意旨參照） 。上述斧頭鐵鉗1支、及
    油壓剪、鴨嘴鉗、活動扳手、螺絲起子各1把、梅花扳手2把
    ，均為金屬材質，足以為殺傷人之生命、身體之器械，均係
    具有危險性之兇器無誤；又被告丁○○乃以共同竊盜之意思
    而參與上述事實一（1）、（4）之把風行為，仍應依共同正
    犯論科（最高法院24年上字第2868號判例意旨參照）。故核
    被告丁○○所為，係犯刑法第321條第1項第3 款之加重竊盜
    罪（事實一（1）部分） 、同法第321條第1項第3款、第2項
    之加重竊盜未遂罪（事實一（2）部分）、同法第321條第 1
    項第1、2款之加重竊盜罪（事實一（3）部分）、同法第320
    條第1項之普通竊盜罪，被告丁○○就上揭事實一 （1）（3
    ）部分之犯行，分別與徐本榮、吳政勳有犯意之聯絡及行為
    之分擔，就上揭事實一（2）（4）部分之犯行，與廖健豐有
    犯意之聯絡及行為之分擔，各為共同正犯。被告所為事實一
    （2） 之犯行，已著手於竊盜行為之實施，而未至竊得財物
    之結果，為未遂犯。被告丁○○上述 4竊盜行為，時間緊接
    ，犯罪基本構成要件相同，顯係基於概括犯意而反覆為之，
    為連續犯，應依刑法第56條之規定，從一情節較重之事實一
    （1）部分論以刑法第321條第1項第3款之攜帶兇器竊盜既遂
    罪，並依法加重其刑。再被告丁○○有如事實欄所載曾受有
    期徒刑執行完畢之事實，有臺灣臺中地方法院檢察署刑案資
    料查註紀錄表及臺灣高等法院被告全國前案紀錄表各 1份在
    卷足憑，其於 5年以內再犯本件有期徒刑以上之罪，為累犯
    ，應依刑法第47條之規定，遞加重其刑。原審對被告論罪科
    刑，固非無見，但原審未及審酌移送併案審理之部分，致未
    併為認定事實及量刑之審酌，尚有未洽，公訴人因此上訴請
    求撤銷改判，為有理由，本院應將原判決撤銷改判。爰審酌
    被告有如犯罪事實欄之前科，素行不佳，猶不知悔悟，正值
    青壯之年，卻不思以正途賺取所需，竟竊盜臺電公司路邊電
    線桿上之電纜線、動力線、路燈線，及竊取他人之變電器、
    電纜線、自小客車等物，造成用電住戶生活不便、臺電公司
    重須新裝設電纜線，及其他被害人之財產損害、損害非輕，
    其竊盜之財物之價值，犯後尚能坦承犯行，及其犯罪之動機
    、目的、手段等一切情狀，量處如主文所示之刑，以資懲儆
    。扣案之斧頭鐵鉗 1支，係共犯徐本榮所有，且係供被告竊
    盜所用之物，業據被告供明在卷，爰依刑法第38條第1項第2
    款規定，併宣告沒收之。至扣案之上述油壓剪、鴨嘴鉗、活
    動扳手、螺絲起子各1把、梅花扳手2把等物，被告及共犯廖
    健豐均否認為其所有，又查無證據足認係其 2人所有，爰不
    為沒收之諭知。
據上論結，應依刑事訴訟法第371條、第369條第1項前段、第364
條、第299條第1項前段，刑法第28條、第56條、第321條第1項第
3款、第47條、第38條第1項第2款，判決如主文。
本案經檢察官甲○○到庭執行職務。
中    華    民    國    95    年    5     月    2     日
              刑事第九庭  審判長法  官  陳  筱  珮
                                法  官  趙  春  碧
                                法  官  余  仕  明
上列正本證明與原本無異。
不得上訴。
                                書記官  林  玉  惠
中    華    民    國    95    年    5     月    3     日
                                                      Ｒ


司法院資訊處製作；財團法人民間司法改革基金會備份。
